prince/dictionaries/lv-LV.aff
#lietvârdi IV.deklinâcija - sala
#nouns, 4th declination, fem.
SFX R Y 4
SFX R   0     s     [a]      #ìenitîvs, d. nom.
SFX R   0     i     [a]      #dativs
SFX R   a     u     [a]      #akuzativs, instr, d.ìen., d. ak.
SFX R   a     â     [a]      #lokativs

#lietvârdi IV.deklinâcija dsk.
SFX l Y 2
SFX l   a     âm    [a]      #dativs, instr
SFX l   a     âs    [a]      #lokativs

#lietvârdi IV.deklinâcija - sala
#nouns, 4th declination, fem.
#PAMAZINÂMÂS formas
SFX r Y 5
SFX r   a     iòa   [a]      #viensk. nom.
SFX r   a     iòas  [a]      #ìenitîvs, d. nom.
SFX r   a     iòai  [a]      #dativs
SFX r   a     iòu   [a]      #akuzativs, instr, d.ìen., d. ak.
SFX r   a     iòâ   [a]      #lokativs

#lietvârdi IV.deklinâcija dsk.
SFX x Y 2
SFX x   a     iòâm  [a]      #dativs, instr
SFX x   a     iòâs  [a]      #lokativs
#lietvârdi V.deklinâcija - egle
#nouns, 5th declination, fem.
#lîdzskaòu mija - dsk. ìen.
# ir steriem izòçmumu, kuriem tâ nau
#b - bj    : piekabe
#c - è     : sliece
#d - ş     : sliede
#l - ï     : pîle
#m - mj    : zeme
#n - ò     : sçne
#p - pj    : stepe
#s - ğ     : adrese
#t - ğ     : mâte - , palete
#v - vj    : dzçrve
#z - ş     : devîze
#sn - ğò   : loksne
#dz - dş   : kaudze
#zn - şò   : zvaigzne
#kst - kğ  : rîkste
SFX S Y 4
SFX S   0     s    e         #ìenitivs, arî dsk nom., dsk. akk 
SFX S   0     i    [e]       #dativs vsk.
SFX S   e     i    [e]       #akuzativs un instrum., vsk.
SFX S   e     ç    [e]       #lokativs vsk.

#lietvârdi V.deklinâcija dsk.
SFX m Y 17
SFX m   e     u    [^bcdlmnpstvz]e    #ìenitivs dsk
SFX m   e     ju   [b]e      #ìenitivs dsk
SFX m   ce    èu   [c]e      #ìenitivs dsk
SFX m   de    şu   [d]e      #ìenitivs dsk
SFX m   le    ïu   [l]e      #ìenitivs dsk
SFX m   e     ju   [m]e      #ìenitivs dsk
SFX m   ne    òu   [^sz][n]e #ìenitivs dsk
SFX m   e     ju   [p]e      #ìenitivs dsk
SFX m   sne   ğòu  [s]ne     #ìenitivs dsk
SFX m   zne   şòu  [z]ne     #ìenitivs dsk
SFX m   se    ğu   [s]e      #ìenitivs dsk
SFX m   te    ğu   [^s][t]e  #ìenitivs dsk
SFX m   ste   tu   [s]te     #ìenitivs dsk
SFX m   e     ju   [v]e      #ìenitivs dsk
SFX m   ze    şu   [z]e      #ìenitivs dsk
SFX m   e     çm   [e]       #dativs, instrum dsk.
SFX m   e     çs   [e]       #lokativs dsk.

#lietvârdi V.deklinâcija - sala
#nouns, 5th declination, fem.
#PAMAZINÂMÂS formas
SFX s Y 5
SFX s   e     îte   [e]      #viensk. nom.
SFX s   e     îtes  [e]      #ìenitîvs, d. nom.
SFX s   e     îtei  [e]      #dativs
SFX s   e     îti   [e]      #akuzativs, instr, d.ìen., d. ak.
SFX s   e     îtç   [e]      #lokativs

#lietvârdi V.deklinâcija dsk.
SFX f Y 3
SFX f   e     îğu   [e]      #dativs, instr
SFX f   e     îtçm  [e]      #akuzativs, instr
SFX f   e     îtçs  [e]      #lokativs
#lietvârdi VI.deklinâcija - sirds
#nouns, 6th declination, fem.
#lîdzskaòu mija dsk. ìen.- lîdzîgi II dekl (biki mazâk)
# ir steriem izòçmumu, kuriem tâ nau
#t - ğ : nakts - nakğu
#d - ş : sirds - sirşu
#s - ğ : ilkss - ilkğu
#z - ş : birzs - birşu
#n - ò : uguns - uguòu
#l - ï : pils - piïu
#v - vj : zivs - zivju
#sn - ğò : krâsns - krâğòu
#st - ğ : pâksts - pâkğu
#kâ bût ar ass?
#PAMZINÂMÂS formas maina deklinâciju, tâlab netiek aplûkotas

SFX T Y 3
SFX T   s     ij   [s]      #dativs !!!!!!!!
SFX T   s     i    [s]      #akuzativs un instrum., ari dsk ìen.,
SFX T   s     î    [s]      #lokativs vsk.

#lietvârdi VI.deklinâcija dsk.
SFX n Y 13
SFX n   s     is   [s]      #nom, akk. dsk.
SFX n   s     u    [^dlntsvz]s  #ìenitivs  dsk.
SFX n   ds    şu   [d]s     #ìenitivs dsk.
SFX n   ls    ïu   [l]s     #ìenitivs dsk.
SFX n   ns    òu   [^s]ns   #ìenitivs dsk.
SFX n   sns   ğòu  [s]ns    #ìenitivs dsk.
SFX n   ss    ğu   [s]s     #ìenitivs dsk.
SFX n   ts    ğu   [^s][t]s #ìenitivs dsk.
SFX n   sts   ğu   [s]ts    #ìenitivs dsk.
SFX n   s     ju   [v]s     #ìenitivs dsk.
SFX n   zs    şu   [z]s     #ìenitivs dsk.
SFX n   s     îm   [s]      #dativs dsk.
SFX n   s     îs   [s]      #lokativs dsk.
#################################################################
#                                                               #
#                  Darbîbas vârdi: NÂKOTNE                      #
#                        Verbs: Future                          #
#                                                               #
#################################################################

#Visa nâkotne, ieskaitot I konjugâcijas I-III grupas
#Sakarâ ar paaugstinâtu zarainumu no Ik IIIgr. nâkotnes ir izmests
#vârds RAST, jo tâ nâkotnes formas ir identiskas vârdam RADÎT
#lietotâjs to gan nemanîs, cerams.

SFX D Y 30
SFX D   t   ğu     [^sz]t
SFX D   t   si     [^sz]t
SFX D   t   s      [^sz]t
SFX D   t   sim    [^sz]t
SFX D   t   siet   [^sz]t
SFX D   t   sit    [^sz]t
SFX D   t   îğu    [^u][sz]t
SFX D   t   îsi    [^u][sz]t
SFX D   t   îs     [^u][sz]t
SFX D   t   îsim   [^u][sz]t
SFX D   t   îsiet  [^u][sz]t
SFX D   t   îsit   [^u][sz]t
SFX D   st  tîğu   [^ìz][aeiurm]st
SFX D   st  tîsi   [^ìz][aeiurm]st
SFX D   st  tîs    [^ìz][aeiurm]st
SFX D   st  tîsim  [^ìz][aeiurm]st
SFX D   st  tîsiet [^ìz][aeiurm]st
SFX D   st  tîsit  [^ìz][aeiurm]st
SFX D   st  dîğu   [alrìvz][eiîu]st
SFX D   st  dîsi   [alrìvz][eiîu]st
SFX D   st  dîs    [alrìvz][eiîu]st
SFX D   st  dîsim  [alrìvz][eiîu]st
SFX D   st  dîsiet [alrìvz][eiîu]st
SFX D   st  dîsit  [alrìvz][eiîu]st
SFX D   st  dîğu   [ç]st             #tipiskâkais piemçrs - çst
SFX D   st  dîsi   [ç]st
SFX D   st  dîs    [ç]st
SFX D   st  dîsim  [ç]st
SFX D   st  dîsiet [ç]st
SFX D   st  dîsit  [ç]st


#Visa nâkotne refleksîvajiem
#
#refleksîvie... TE VÇL JÂPIESTRÂDÂ, konkr. - I konj. I-III gr.
SFX d Y 15
SFX d   t   ğos      [^sz]t
SFX d   t   sies     [^sz]t         #2, 3 p.
SFX d   t   simies   [^sz]t
SFX d   t   sieties  [^sz]t
SFX d   t   sities   [^sz]t
SFX d   t   îğos     [z]t
SFX d   t   îsies    [z]t
SFX d   t   îsimies  [z]t
SFX d   t   îsieties [z]t
SFX d   t   îsities  [z]t
SFX d   st  tîğos     [s]t         #domâjams, ka atbilst Ik st 
SFX d   st  tîsies    [s]t         #galotòu îpağnieku vçlmçm
SFX d   st  tîsimies  [s]t
SFX d   st  tîsieties [s]t
SFX d   st  tîsities  [s]t
            

#################################################################
#                                                               #
#                   Darbîbas vârdi: PAGÂTNE                     #
#                          Verbs: Past                          #
#                                                               #
#################################################################

#îpatnîbas - ar est - v-d/m-t
#paaugstinâtâ zarainuma dçï sekojoğu vârdu pagâtnes locîjumi
#ir iekïauti pamatvârdnîcâ
#vît, mît (zirgu), rît, òemt, prast, rast, krist, çst
#UZSKATÂMS PAR PABEIGTU

SFX E Y 40
SFX E   t   ju     [âçîo]t
SFX E   t   ji     [âçîo]t
SFX E   t   ja     [âçîo]t
SFX E   t   jâm    [âçîo]t
SFX E   t   jât    [âçîo]t
SFX E   t   u      [bglprszm]t
SFX E   t   i      [bglprszm]t
SFX E   t   a      [bglprszm]t
SFX E   t   âm     [bglprszm]t
SFX E   t   ât     [bglprszm]t
SFX E   st  tu     [^lzrìv][aieurm]st    #I konjugâcija
SFX E   st  ti     [^lzrìv][aieurm]st
SFX E   st  ta     [^lzrìv][aieurm]st
SFX E   st  tâm    [^lzrìv][aieurm]st
SFX E   st  tât    [^lzrìv][aieurm]st
SFX E   st  du     [lzrìv][aeiîurm]st    #I konjugâcija
SFX E   st  di     [lzrìv][aeiîurm]st
SFX E   st  da     [lzrìv][aeiîurm]st
SFX E   st  dâm    [lzrìv][aeiîurm]st
SFX E   st  dât    [lzrìv][aeiîurm]st
SFX E   kt  cu     [âû]kt    #I konjugâcija
SFX E   kt  ci     [âû]kt
SFX E   kt  ca     [âû]kt
SFX E   kt  câm    [âû]kt
SFX E   kt  cât    [âû]kt
SFX E   t   u      [^û]kt    #I konjugâcija
SFX E   t   i      [^û]kt
SFX E   t   a      [^û]kt
SFX E   t   âm     [^û]kt
SFX E   t   ât     [^û]kt
SFX E   ît  inu    [^v]ît  #I konjugâcijam, paliek izòçmumi
SFX E   ît  ini    [^v]ît  # 
SFX E   ît  ina    [^v]ît
SFX E   ît  inâm   [^v]ît
SFX E   ît  inât   [^v]ît
SFX E   iet çju    [i]et    #I konjugâcija
SFX E   iet çji    [i]et
SFX E   iet çja    [i]et
SFX E   iet çjâm   [i]et
SFX E   iet çjât   [i]et


#Pagâtne, refleksîvie
#refleksîvie... TE VÇL JÂPIESTRÂDÂ, konkr. - I konj. I-III gr.
#nav aprakstîti gadîjumi ar burtu maiòu
SFX e Y 10
SFX e   t   jos    [âçîo]t
SFX e   t   jies   [âçîo]t
SFX e   t   jâs    [âçîo]t
SFX e   t   jâmies [âçîo]t
SFX e   t   jâties [âçîo]t
SFX e   t   os     [bpz]t
SFX e   t   ies    [bpz]t
SFX e   t   âs     [bpz]t
SFX e   t   âmies  [bpz]t
SFX e   t   âties  [bpz]t


#################################################################
#                                                               #
#         Lietvârdi no darbîbas vârdiem (-ğana, -ğanâs)         #
#                     Verbs from nouns                          #
#                                                               #
#################################################################

#sanas lietvârdi no darbîbas vârdiem
#ğana, ğanâs, ko darina no darbîbas vârdiem
SFX J Y 16
SFX J   t   ğana    [^s]t
SFX J   t   ğanas   [^s]t
SFX J   t   ğanai   [^s]t
SFX J   t   ğanu    [^s]t
SFX J   t   ğanâ    [^s]t
SFX J   t   ğanâs   [^s]t
SFX J   t   ğanos   [^s]t
SFX J   t   ğanâm   [^s]t
SFX J   st   ğana    [s]t
SFX J   st   ğanas   [s]t
SFX J   st   ğanai   [s]t
SFX J   st   ğanu    [s]t
SFX J   st   ğanâ    [s]t
SFX J   st   ğanâs   [s]t
SFX J   st   ğanos   [s]t
SFX J   st   ğanâm   [s]t


#################################################################
#                                                               #
#                  Divdabji. Cieğamâ kârta. kopçjie             #
#                 Participles. Passive. common rules            #
#                                                               #
#################################################################

#cieğamâ kârta ar locîjumiem un tag/ vçl izteiksme
#divdabji -ts, -tais, -ta, -tâ
SFX I Y 20
SFX I   0   s     [t]
SFX I   0   a     [t]
SFX I   0   i     [t]
SFX I   0   o     [t]
SFX I   0   â     [t]
SFX I   0   u     [t]
SFX I   0   am    [t]
SFX I   0   âm    [t]
SFX I   0   as    [t]
SFX I   0   ai    [t]
SFX I   0   os    [t]
SFX I   0   iem   [t]
SFX I   0   ais   [t]
SFX I   0   ajam  [t]
SFX I   0   ajai  [t]
SFX I   0   âs    [t]
SFX I   0   ajiem [t]
SFX I   0   ajâm  [t]
SFX I   0   ajos  [t]
SFX I   0   ajâs  [t]


#################################################################
#                                                               #
#  Divdabji. Cieğamâ kârta. II, III konj, -is, -dams, -damies   #
#                Participles. Passive. II, III conj.            #
#                                                               #
#################################################################
SFX M Y 29
SFX M   t   jis       [t]
SFX M   t   jusi      [t]
SFX M   t   juğais    [t]
SFX M   t   jusî      [t]
SFX M   t   juği      [t]
SFX M   t   juğas     [t]
SFX M   t   juğie     [t]
SFX M   t   juğâs     [t]
SFX M   t   juğa      [t]
SFX M   t   juğâ      [t]
SFX M   t   juğu      [t]
SFX M   t   juğo      [t]
SFX M   t   juğam     [t]
SFX M   t   juğai     [t]
SFX M   t   juğajam   [t]
SFX M   t   juğajai   [t]
SFX M   t   juğiem    [t]
SFX M   t   juğâm     [t]
SFX M   t   juğajiem  [t]
SFX M   t   juğajâm   [t]
SFX M   t   juğus     [t]
SFX M   t   juğos     [t]
SFX M   t   juğajâ    [t]
SFX M   t   juğajos   [t]
SFX M   t   juğajâs   [t]
SFX M   t   dams      [t]
SFX M   t   dama      [t]
SFX M   t   damies    [t]
SFX M   t   damâs     [t]

#################################################################
#                                                               #
#              Îpağîbas vârdi no darbîbas vârdiem               # 
#             (-îgs, -îga, -ens, -ena, -çns, -çna)              #
#                     Adjectives from nouns                     #
#                                                               #
#################################################################
# NAV
